# 应急转贷业务

提问人：dragonrising 时间：2022-06-20 17:08:53
各位老师。A公司是专门从事应急转贷业务的公司，每笔贷款的期限都非常短，这种业务需要执行小额贷款公司的会计制度吗？放出去的贷款是否应计入贷款科目？

回答人：chenyiwei
虽然期限很短，但其合同现金流量特征均符合“本金+利息”的基本借贷安排，且管理金融资产的业务模式为持有到期以收取合同现金流量，故仍应作为以摊余成本计量的金融资产，作为“发放贷款及垫款”核算。